Yael Villarreal Veloz

Ubicación: Tláhuac, CDMX

Teléfono: 55 80 34 45 59

Correo electrónico: <u>iaeloko@gmail.com</u>

Web/Portafolio: iaeloko.github.io



Perfil Profesional

Profesional en desarrollo web y diseño gráfico con amplia experiencia en ventas y marketing digital en la industria del motociclismo. Apasionado por crear soluciones publicitarias innovadoras que potencien la presencia digital y fortalezcan la conexión entre marcas y clientes. Especializado en el desarrollo frontend, UX/UI y estrategias SEO. Proficiente en WordPress, HTML, CSS, JavaScript y Python. Comprometido con el crecimiento profesional y el aprendizaje continuo.

Experiencia Profesional

Freelance - iaeloko.com (Asesoría en Marketing y Desarrollo Web) Septiembre 2021 - Actualidad

- Diseño y desarrollo de sitios web responsivos utilizando WordPress.
- Implementación de estrategias de SEO y optimización de UX/UI.
- Creación de diseños gráficos para web y materiales de marketing con herramientas de mapa de bits y vectores.
- Asesoría en marketing digital para potenciar la presencia online de clientes.

Motoplex Torre Norte (Vespa, Piaggio, Aprilia, Moto Guzzi) Consultor y Ventas - Febrero 2018 - Septiembre 2018

- Desarrollo e implementación de estrategias de marketing digital para aumentar las ventas.
- Ventas directas en piso y asesoría personalizada.
- Apertura de convenios con empresas para activaciones y eventos.

- Colaboración con influencers y análisis de datos para optimización de campañas digitales.
- Coordinación de activaciones en autódromos y puntos de venta estratégicos.
- Participación en la escuela de manejo para nuevos clientes.

Infinidad Creativa (Proyectos Publicitarios) Freelance 2016

- Diseño y desarrollo de proyectos publicitarios digitales y materiales gráficos.
- Producción de material BTL, (Volanes, Lonas, Baners; Promocionales, Textiles)
- Diseño Gráfico e impresión en diferentes tipos de sustratos-
- Gestión de relaciones con clientes y prospección de nuevos proyectos.

Yamaha Motor de México (Nakashima Group) Asesor de Ventas - Junio 2015 - Febrero 2016

- Venta y asesoramiento de motocicletas en piso de ventas.
- Atención personalizada para garantizar la satisfacción del cliente.
- Actualización constante sobre modelos y tendencias en la industria.

Cosmic Promociones / Otras (Agencias de publicidad) Demostrador de Producto - Eventuales

- Participación en activaciones de marca y promociones en puntos de venta, presentando el funcionamiento de productos y destacando sus beneficios.
- Impulso de la presencia de marcas en el mercado mediante estrategias de promoción directa y generación de experiencias de cliente.
- Creación y gestión de bases de datos de clientes potenciales, facilitando el seguimiento de ventas y la personalización de campañas.
- Desarrollo de habilidades de liderazgo y trabajo en equipo, coordinando esfuerzos con colegas para lograr objetivos comunes.
- Negociación y resolución de problemas en entornos dinámicos, asegurando la satisfacción del cliente y la optimización de recursos.

Habilidades Técnicas

- Desarrollo Web: WordPress, HTML5, CSS, JavaScript, Python
- Diseño Gráfico: Adobe Creative Suite (Photoshop, Illustrator, Pixelmator Pro, Affinity Designer 2)
- UX/UI: Prototipado, Diseño Responsivo
- SEO: Optimización de contenido e imágenes, Análisis de palabras clave
- Herramientas de Desarrollo: Git, VS Code
- Marketing Digital: Google Analytics, Google Ads
- Edición de Video: Adobe Premiere, Canva
- Ventas: Ciclo de ventas, Negociación

Formación Académica

- Licenciatura en Mercadotecnia y Publicidad, Universidad Latina Campus Sur (Pasante)
- Certificado en Fundamentos de Marketing Digital, Google
- Certificado en Aspectos básicos de la Experiencia de Usuario (UX), Google
- Certificado en Blockchain y Criptomonedas, Platzi
- Certificado Python, Pilares Gobierno de CDMX

Habilidades Blandas

- Comunicación efectiva
- Análisis y resolución de problemas
- Gestión de proyectos
- Trabajo en equipo
- Adaptabilidad y aprendizaje continuo

Idiomas

Inglés Intermedio (Estudiante en Enallt UNAM, curso sabatino)